---
title: "Exercícios: Análises Ecológicas no R"
author: ""
date: "`r Sys.Date()`"
output:
  prettydoc::html_pretty:
    theme: Leonids
    highlight: github
    toc: yes
---

**Exercícios: Análises Ecológicas no R**

Nesta página você encontrará as soluções para os exercícios propostos no livro [Análises Ecológicas no R](<https://analises-ecologicas.netlify.app/>).

# Capítulo 6 - Visualização de dados

## Exercício 6.1

Utilizando o banco de dados `penguins` compare o comprimento do bico entre as diferentes espécies de penguins. Utilize um gráfico de caixa ([boxplot](<https://analises-ecologicas.netlify.app/cap6.html#gr%C3%A1fico-de-caixa-boxplot>)) para ilustrar a variação intraespecífica e possíveis outiers nos dados. Para melhorar o seu gráfico, lembre-se de nomear o os dois eixos corretamente, definir um tema e posicionar a legenda.

### Solução

```{r message=FALSE, warning=FALSE}

# Carregando pacotes necesários
library(tidyverse)
library(ecodados)

## Dados
penguins <- palmerpenguins::penguins

## Edição dos nomes das colunas para português 
# names(penguins)
colnames(penguins) <- c("especies", "ilha", "comprimento_bico", 
                        "profundidade_bico", "comprimento_nadadeira", 
                        "massa_corporal", "sexo", "ano")

# Gráfico: Boxplot do tamanho do bico entre as diferentes espécies
ggplot(penguins, aes(y = comprimento_bico, x = especies, fill = especies)) +
  geom_boxplot() +
  theme_bw(base_size = 16) +
  theme(
    legend.position = "top"
  ) +
  labs(fill = "Espécies",
       x = "Espécies", y = "Comprimento do bico (mm)")
```

## Exercício 6.2

Utilizando o banco de dados `penguins` faça um [histograma](<https://analises-ecologicas.netlify.app/cap6.html#histograma-histogram>) com a distribuição da massa corporal para cada uma das espécies. Utilize uma cor de preenchimento para cada espécie.

### Solução 

```{r}
ggplot(penguins, aes(x = massa_corporal, fill = especies)) +
  geom_histogram(alpha = .5,  position = position_dodge()) +
  theme_bw(base_size = 16) +
  labs(x = "Massa corporal (g)",
       y = "Frequência",
       fill = "Espécie")
```
